【裁判字號】    95,聲再,16
【裁判日期】    951229
【裁判案由】    聲請再審
【裁判全文】
臺灣臺北地方法院民事裁定              95年度聲再字第16號
聲  請  人  甲○○
上列聲請人因與相對人台北市停車管理處間請求國家賠償事件，
對於中華民國94年9月30日、95年6月15日本院94年度聲再字第27
號、94年度聲再字第44號確定裁定聲請再審，本院裁定如下：
    主  文
聲請駁回。
聲請訴訟費用由聲請人負擔。
    理  由
一本件再審聲請意旨：如附件。
二按裁定已經確定，而有民事訴訟法第496條第1項或第497 條之
  情形者，依同法第507 條規定，固得準用再審程序之規定，聲
  請再審。然對於確定之裁定聲請再審，依民事訴訟法第507 條
  準用第500 條第1項、第2項之規定，應於30日之不變期間內為
  之，此項期間係自裁定確定之日起算，其再審之理由發生或知
  悉在後者，均自知悉時起算。而當事人以民事訴訟法第496 條
  第1項第1款再審理由聲請再審者，應認當事人自收受裁判正本
  之送達時，對於裁判之理由，有無適用法規顯有錯誤之情形，
  即可知悉，故計算是否逾30日之不變期間，應自收受裁判之正
  本送達時起算，至於當事人本人對於法規之瞭解程度如何，當
  不能影響同法第500 條第1項、第2項關於30日不變期間之計算
  （最高法院70年台再字第212號、71年台再字第210號判例參照
  ）。
三本院94年度聲再字第27號確定裁定部分：
  聲請人主張：本院前開確定裁定有民事訴訟法第496條第1項第
  1款之再審事由云云，經查：本院於民國94年9月30日作成94年
  度聲再字第27號裁定，因該再審之聲請係對不得上訴於第三審
  之事件而為，前開94年度聲再字第27號確定裁定，依民事訴訟
  法第484條第1項規定，即不得抗告，而該裁定業於同年9 月30
  日公告而告確定（民事訴訟法第398條第2項參照），有公告證
  書1件附於該卷可稽，該裁定正本於94年10月21日即送達聲請
  人，有送達證書在卷可稽，其聲請再審之不變期間應自送達裁
  定予聲請人之翌日即同年月22日起，算至同年11月20日即已屆
  滿，是聲請人遲至95年7月26日方提起本件再審之聲請，顯已
  逾法定不變期間，其聲請自非適法，應予駁回。
四本院94年度聲再字第44號確定裁定部分：
  聲請人另主張：本院94年度聲再字第44號確定裁定有不備理由
  或理由矛盾之情形，當然違背法令，具有民事訴訟法第496 條
  第1項第1款之再審事由云云。惟查：聲請人於94年10月31日對
  本院94年聲再字第27號確定裁定聲請再審，指摘該裁定誤認其
  再審聲請已逾法定期間、未具體指明再審事由，且具有民事訴
  訟法第496條第1項第13款之再審事由，本院於95年6 月15日作
  成94年度聲再字第44號裁定，認定聲請人於94年6 月30日對本
  院91年度再易字第51號、93年度聲再字第6 號確定裁定聲請再
  審，確實已逾法定不變期間，且聲請人對民事訴訟法第496 條
  第1 項第13款再審事由之詮釋，顯然有誤，而駁回其對本院94
  年度聲再字第27號裁定之再審聲請等情，業經本院依職權調閱
  前開各案卷查明屬實。經核本院94年度聲再字第44號裁定之認
  事用法，於法並無不合，且該裁定亦明確記載駁回再審聲請之
  法律依據，並無不備理由或理由矛盾之當然違背法令情事甚明
  。聲請人主張：本院94年度聲再字第44號確定裁定具有民事訴
  訟法第496條第1項第1款「適用法規顯有錯誤」之再審事由云
  云，要屬無據，其再審之聲請並無理由，應予駁回。
五至聲請人另聲請將本案送交臺灣高等法院審理一節，亦屬無據
  ，蓋再審之訴，專屬為判決之原法院管轄，民事訴訟法第 499
  條第1 項定有明文，本件再審聲請既針對本院94年度聲再字第
  27號、第44號確定裁定而為，如前述，依法即專屬本院管轄，
  聲請人上開聲請，亦無理由，併予指明。
六依民事訴訟法第507條、第502條第1項、第95條、第78條，裁
  定如主文。
中    華    民    國    95    年    12    月    29    日
                  民事第六庭    審判長法  官  李昆曄
                                      法  官  曾部倫
                                      法  官  陳婷玉
以上正本係照原本作成
本裁定不得抗告
中    華    民    國    95    年    12    月    29    日
                                      書記官  詹雪娥


司法院資訊處製作；財團法人民間司法改革基金會備份。
